【裁判字號】    97,上易,1567
【裁判日期】    970801
【裁判案由】    竊盜
【裁判全文】
臺灣高等法院刑事判決                97年度上易字第1567號
上  訴  人
即  被  告  甲○○
上列上訴人即被告因竊盜案件，不服臺灣板橋地方法院97年度易
字第865 號，中華民國97年4 月30日第一審判決（起訴案號：臺
灣板橋地方法院檢察署97年度偵字第5559號），提起上訴，本院
判決如下：
    主  文
上訴駁回。
    事  實
一、甲○○前因竊盜案件，分別經臺灣板橋地方法院以93年度簡
    字第2339號、93年度簡字第4201號、94年度易字第253 號判
    決判處有期徒刑4 月、6 月、8 月確定，經入監接續執行前
    開徒刑，而於民國（下同）95年6 月29日縮刑期滿執行完畢
    。詎其猶不知悔改，竟因所騎乘之機車外殼脫落，即意圖為
    自己不法所有，於97年2 月2 日13時15分許，持其所有客觀
    上可供兇器使用之鉗子1 支，進入位在臺北縣新莊市○○街
    之「富麗旺建案」工地3 樓，竊取乙○○所有之室內用電源
    線2 條得手。嗣旋為乙○○發覺報警當場查獲，並扣得前開
    電源線2 條（業經乙○○領回）及鉗子1 支。
二、案經臺北縣政府警察局新莊分局報請臺灣板橋地方法院檢察
    署檢察官偵查後提起公訴。
    理  由
一、被告未於本院審理期日到庭；但查上開犯罪事實，業經被告
    甲○○於警詢、檢察官訊問及原審審理時，均坦承不諱，核
    與證人即被害人乙○○於警詢時所為之證述相符，並有搜索
    扣押筆錄暨扣押物品目錄表、贓物認領保管單各1 份及現場
    照片5 張附卷可憑，均足以佐證被告自白與事實相符，堪以
    採信。本案事證明確，被告犯行洵堪認定。
二、被告所提出之上訴狀指稱其從小智力淺薄，方行竊價值渺小
    之電源線云云；經查縱認被告智商稍遜常人，但觀諸其於警
    訊、偵審中之對答內容，可見其行為時，並無因精神障礙或
    其他心智缺陷，致不能辨識其行為違法或欠缺依其辨識而行
    為之能力之情形。上訴意旨另稱：其所持以行竊之鉗子1 支
    並非兇器云云；惟按刑法第321 條第1 項第3 款之攜帶兇器
    竊盜罪，係以行為人攜帶兇器竊盜為其加重條件，此所謂兇
    器，其種類並無限制，凡客觀上足對人之生命、身體、安全
    構成威脅，具有危險性之兇器均屬之，且祇須行竊時攜帶此
    種具有危險性之兇器為已足，並不以攜帶之初有行兇之意圖
    為必要（最高法院79年度台上字第5253號判決意旨參照）；
    經查本案被告持以行竊之工具鉗子1 支，客觀上為足以殺傷
    人生命、身體之器械，顯為具有危險性之兇器。是核被告甲
    ○○所為，係犯刑法第321 條第1 項第3 款之攜帶兇器加重
    竊盜罪。綜上，被告上訴意旨前開所稱，均非足採。
三、茲查被告前因竊盜案件，分別經臺灣板橋地方法院以93年度
    簡字第2339號、93 年 度簡字第4201號、94年度易字第253
    號判決判處有期徒刑4 月、6 月、8 月確定，經入監接續執
    行前開徒刑，而於95 年6月29日縮刑期滿執行完畢，有本院
    被告前案紀錄表1 份在卷可憑，其於有期徒刑執行完畢5 年
    內故意再犯本案有期徒刑以上之罪，依刑法第47條第1 項規
    定成立累犯，並應加重其刑。
四、原審經詳細調查及審理結果，認定被告本案之所為，應成立
    加重竊盜罪，引用刑法第321 條第1 項第3 款、第47條第1
    項、第38條第1 項第2 款，並審酌被告犯罪動機、手段、所
    生危害程度，及其於犯後尚知坦認犯行等一切情狀，量處如
    有期徒刑7 月，至扣案鉗子1 支，為被告所有供本案加重竊
    盜犯行所用之物，業據其供明在卷，原審亦依刑法第38條第
    1 項第2 款規定，併予宣告沒收之。經核原審認事用法均無
    違誤，量刑已屬從輕。被告上訴否認犯罪，並指稱原審量刑
    過重，為無理由，應予駁回。
五、被告經本院合法傳喚無正當理由未到庭，爰不待其陳述逕為
    判決。
六、據上論斷，應依刑事訴訟法第368 條、第371 條，判決如主
    文。
本案經檢察官呂光華到庭執行職務。
中    華    民    國    97    年    8     月     1    日
            刑事第九庭審判長法  官  陳貽男
                            法  官  許宗和
                            法  官  周盈文
以上正本證明與原本無異。
不得上訴。
                            書記官  余姿慧
中    華    民    國    97    年    8     月     1    日
附錄：本案論罪科刑法條全文
刑法第321 條
犯竊盜罪而有左列情形之一者，處6 月以上、5 年以下有期徒刑
：
一、於夜間侵入住宅或有人居住之建築物、船艦或隱匿其內而犯
    之者。
二、毀越門扇、牆垣或其他安全設備而犯之者。
三、攜帶兇器而犯之者。
四、結夥三人以上而犯之者。
五、乘火災、水災或其他災害之際而犯之者。
六、在車站或埠頭而犯之者。
前項之未遂犯罰之。


司法院資訊處製作；財團法人民間司法改革基金會備份。
